【裁判字號】    90,台上,7568
【裁判日期】    901213
【裁判案由】    偽造文書
【裁判全文】
最高法院刑事判決                                九十年度台上字第七五六八號
    上  訴  人  甲○○
右上訴人因偽造文書案件，不服台灣高等法院台南分院中華民國九十年九月十八日第
二審判決（九十年度上訴字第一○四一號，起訴案號：台灣台南地方法院檢察署八十
八年度偵字第一三三三三、一四一六三號），提起上訴，本院判決如左：
    主  文
上訴駁回。
    理  由
一、偽造私文書部分：
按刑事訴訟法第三百七十七條規定，上訴於第三審法院，非以判決違背法令為理由，
不得為之。是提起第三審上訴，應以原判決違背法令為理由，係屬法定要件。如果上
訴理由狀並未依據卷內訴訟資料，具體指摘原判決不適用何種法則或如何適用不當，
或所指摘原判決違法情事，顯與法律規定得為第三審上訴理由之違法情形，不相適合
時，均應認其上訴為違背法律上之程式，予以駁回。本件原判決撤銷第一審關於上訴
人甲○○部分之判決，改判仍論處上訴人共同連續行使偽造私文書，足以生損害於他
人罪刑，已詳所憑之證據及其認定之理由，並對上訴人如何與綽號「鴿子」之不詳
姓名成年男子間，具有犯意聯絡及行為分擔之共同正犯關係，已依據卷內資料說明甚
詳，從形式上觀察，並無違背法令之處。按證據之取捨及事實之認定，為事實審法院
之職權，苟無違於經驗法則或論理法則，即不能任意指為違法。原判決依憑上訴人於
警訊、第一審及原審之自白，被害人彭上芸等人之指述，偽造之電信門號申請書及扣
案之行動電話等證據，就調查所得結果為綜合研判，認上訴人確有共同連續行使偽造
私文書，足以生損害於他人犯行，已詳其取捨證據之心證理由，核與採證法則並無
違背。上訴意旨，對於原判決究竟如何違背法令，並未依據卷內資料為具體之指摘，
徒執陳詞，稱伊受綽號「鴿子」之人脅迫而為犯罪行為，係綽號「鴿子」之人刊登報
紙廣告，伊並無犯罪之故意云云，而就原判決已詳為論之事項，再為事實之爭辯，
難謂已符合首揭法定上訴要件，其此部分上訴違背法律上之程式，應予駁回。
二、詐欺取財部分：
按刑事訴訟法第三百七十六條所列各罪之案件，經第二審判決者，不得上訴於第三審
法院，法有明文。本件上訴人牽連犯詐欺取財部分，原判決認係成立刑法第三百三十
九條第一項之罪，核屬刑事訴訟法第三百七十六條第四款之案件，依上開說明，既經
第二審判決，自不得上訴於第三審法院。縱此部分與前述上訴人偽造私文書部分有牽
連關係，為裁判上一罪，但重罪之偽造私文書部分，其上訴為不合法，本院應從程序
上予以駁回，而無從為實體上判決，對於輕罪之此部分，亦無從適用審判不可分原則
，為實體上審判。上訴人竟復對此部分提起上訴，顯為法所不許，應予駁回。
據上論結，應依刑事訴訟法第三百九十五條前段，判決如主文。
中      華      民      國     九十     年     十二     月     十三     日
                              最高法院刑事第四庭
                                  審判長法官  董  明  霈
                                        法官  丁  錦  清
                                        法官  林  茂  雄
                                        法官  王  居  財
                                        法官  張  祺  祥
      右正本證明與原本無異
                                              書  記  官
中      華      民      國     九十     年     十二     月     二十     日


司法院資訊處製作；財團法人民間司法改革基金會備份。
